【裁判字號】    90,台上,7672
【裁判日期】    901219
【裁判案由】    違反毒品危害防制條例
【裁判全文】
最高法院刑事判決                                九十年度台上字第七六七二號
    上  訴  人  甲○○
右上訴人因違反毒品危害防制條例案件，不服台灣高等法院台南分院中華民國八十八
年十月十九日第二審判決（八十八年度上訴字第一三六三號，起訴案號：台灣台南地
方法院檢察署八十七年度偵字第六九五五號），提起上訴，本院判決如左：
    主  文
原判決撤銷，發回台灣高等法院台南分院。
    理  由
本件原判決撤銷第一審科刑之判決，改判論上訴人甲○○以連續販賣第二級毒品罪，
累犯，處有期徒刑柒年陸月，固非無見。惟按犯販賣毒品之罪，供出毒品來源因而破
獲者，得減輕其刑，毒品危害防制條例第十七條定有明文。又按證據雖已調查而其內
容尚未明瞭者，即與未經調查無異，如遽行判決，仍屬應於審判期日調查之證據未予
調查。原判決就上訴人原審選任辯護人主張：上訴人於案發時，即向警方供出安非他
命係向楊勝淵購買，警方並因而據以查獲楊勝淵，上訴人依法應有減輕刑罰之適用云
云一節，係以：證人即承辦警員陳揚文業已證明記憶中上訴人未提及該情在案，且楊
勝淵自民國八十六年九月間起，迄八十七年十一月十一日止，連續販賣安非他命之犯
行之所以被查獲法辦，係因案外人吳登耀等人之供述而破獲，並非出於上訴人之供述
，復有該院另案八十七年度上訴字第一四三四號楊勝淵販賣第二級毒品案件之判決書
存卷為憑，因認上訴人不得以供出前手為由而得減刑（見原判決第五頁末七行至第六
頁第一行）。然卷附台南縣警察局歸仁分局刑事案件報告書，載有「由本分局員警向
嫌疑人甲○○曉以大義，得到陳嫌充分配合之下打行動電話給曾販賣三、四次安非他
命給渠之另嫌疑人楊勝淵……並邀約於右述犯罪時地(二)（即八十七年六月十一日二十
二時許，在台南市○○路○段七十一巷二十弄三十二號前）取款交貨，楊嫌依約前來
之際，為本分局埋伏人員當場查獲，並當場在楊嫌身上起出安非他命貳小包含袋重五
‧七公克……」等旨（見影印偵查卷第一至二頁），是證人陳揚文於原審證稱：「抓
到甲○○後，他有無說楊勝淵在販賣，我印象中沒有」等語（見原審卷第五十一頁）
，是否確實可採，即有疑義。又依卷附之原法院八十七年度上訴字第一四三四號楊勝
淵違反毒品危害防制條例案件判決之前後文義觀之，其事實欄所載楊勝淵「自八十六
年九月間起，迄八十七年十一月十一日止」連續販賣安非他命等情，其中「八十七年
十一月十一日」，似係「八十六年十一月十一日」之誤載（見原審卷第三十六頁），
倘確屬誤載，則楊勝淵另涉嫌於八十七年六月間，販賣安非他命予上訴人部分，是否
係因上訴人供出毒品來源因而破獲，亦欠明瞭，而尚待釐清。原審未予究明，遽謂上
訴人不符前揭法定得予減輕其刑之要件，難謂適法。上訴意旨執以指摘，非無理由，
應認原判決有撤銷發回之原因。
據上論結，應依刑事訴訟法第三百九十七條、第四百零一條，判決如主文。
中      華      民      國     九十     年     十二     月     十九     日
                              最高法院刑事第十一庭
                                  審判長法官  林  增  福
                                        法官  邵  燕  玲
                                        法官  吳  昆  仁
                                        法官  陳  世  雄
                                        法官  惠  光  霞
      右正本證明與原本無異
                                              書  記  官
中      華      民      國     九十     年     十二     月    二十四    日


司法院資訊處製作；財團法人民間司法改革基金會備份。
